# 母子公司政府补助问题

提问人：chenjian1101 时间：2023-03-09 19:13:42
请教陈版，A公司两年前拟在某地建立新厂成立全资子公司，与当地政府签订类似于在某地建设生产基地相关协议，协议中约定就该项目给予 500 万补助用于项目建设。后A公司在改地成立子公司B，项目建设均由B公司来操作并正常入账，土地证中所有权人也是B公司。两年后该地政府拟发放补贴 500 万，但只能发放给当初跟政府签协议的A公司。该金额判断是与资产相关的政府补助。那么请问：该金额是应该作为母公司A公司的政府补助，还是作为子公司B公司的政府补助，计入递延收益，母公司通过往来款核算？

回答人：chenyiwei
该款项在A公司个别报表层面作为对长期资产（对B公司的长期股权投资）的政府补助。应计入递延收益，不摊销，后续处置B公司股权或者清算B公司时转入其他收益。
如果A将该笔补贴资金拨付给B公司的，则A增加对B的长投成本，B贷记资本公积处理。
在A公司的合并报表层面，可以基于其实质认定为是对B公司的长期资产购建行为的补助，将其对应到B公司在该地购建的长期资产，在相关资产的折旧年限内摊销递延收益。